【裁判字號】    90,易,1559
【裁判日期】    900926
【裁判案由】    傷害
【裁判全文】
臺灣桃園地方法院刑事判決                          九十年度易字第一五五九號
    公  訴  人  臺灣桃園地方法院檢察署檢察官
    被      告  甲○○
                丙○○
右列被告等因傷害案件，經檢察官提起公訴（九十年度偵字第六四四五號），本院判
決如左：
    主  文
甲○○傷害人之身體，處拘役伍拾日，如易科罰金，以佰元折算壹日。
丙○○傷害人之身體，處拘役拾日，如易科罰金，以佰元折算壹日。
    事  實
一、甲○○與丙○○二人居住於同一社區，平日關係不睦，於民國九十年三月九日十
    五時五十五分許，二人因民事事件繫屬於本院而至桃園市○○路一二０號本院第
    二辦公大樓開庭結束後，二人原分行於大樓門口前道路二側，詎又互相叫爭執
    ，甲○○竟基於傷害之犯意，橫越該道路走向丙○○，並出手毆打丙○○頭、臉
    部，丙○○高呼救命手持其社區所有之裱框抵擋後，竟亦基於傷害之犯意，持該
    裱框毆打甲○○，甲○○亦繼續毆打丙○○，丙○○復以裱框反擊回毆，致丙○○受有左眼外傷結膜出血及顏面鈍挫傷之傷害，甲○○則受有雙手前臂擦傷及皮
    下血腫之傷害。
二、案經甲○○、丙○○二人訴由桃園縣警察局桃園分局報請臺灣桃園地方法院檢察
    署檢察官偵查起訴。
        理  由
一、訊之被告甲○○、丙○○均矢口否認有傷害之犯行，二人均辯稱：係遭對方毆打
    ，未動手毆打對方云云。惟查：
  （一）右揭犯罪事實，業據目擊證人丁○○證稱：被告甲○○與丙○○從法院一直
        出來，因為很大聲，伊因而注意，大約走到法官宿舍對面里長辦公室前，
        甲○○衝過去打丙○○二個耳光，丙○○高喊救命啊！打死人！並持手中物
        品抵擋，之後就拿該物品往甲○○腹部打過去，甲○○又一直打丙○○，丙○○又回手約二次，丙○○眼部有流血等語綦詳（見偵卷第四十三頁背面、
        本院九十年八月十五日訊問筆錄），其所述情節與卷附被告二人之診斷證明
書上所載傷勢－丙○○受有左眼外傷結膜出血、顏面鈍挫傷；甲○○則受有
        雙手前臂擦傷及皮下血腫之傷害（此有診斷證明書三紙附卷足佐）參互以觀
        ，亦互核相符，足證被告二人確有互毆之情事。
  （二）被告甲○○雖質疑證人丁○○證詞之真實性，而謂伊當日並未見到證人丁○○，直至本院調查時才第一次見到證人丁○○，何以被告丙○○忽然聲請傳
        訊丁○○而為公訴人採為證據云云。惟查，前述證人丁○○所述被告二人互
        毆之情節、地點，核與被告甲○○自承：伊從法院出來後，原係靠路左邊走
        ，而被告丙○○係走路右邊，因被告丙○○一路伊，快走到丁○○之店前
        時，伊走到路對面質問被告丙○○等語（見本院前述訊問筆錄）；及被告丙○○供承：出庭完後，伊和被告甲○○各走路的二邊，甲○○邊走邊伊，
        忽然走近伊身旁出拳毆打伊眼部、耳部，伊擋了一下，並喊救命等語（見偵
        卷第四頁）至為相符。參以，被告甲○○亦不否認其與被告丙○○發生衝突
        之地點係在證人丁○○店面附近，堪認證人丁○○確有目擊二人互毆之全程
        情形。矧證人丁○○於案發前與被告二人互不相識，其前述證詞係證述被告
        二人互毆，並未偏頗任何一方；另其證述當天被告甲○○請伊幫忙作證丙○○搶手機之事，惟伊稱所見並非如此無法作證；過了幾天伊又見到被告丙○○至本院開庭，詢問丙○○眼睛有無好一點，被告丙○○才請伊作證之情節
        ，尚合情理；而被告甲○○雖於本院九十年九月十二日訊問時供稱：從未曾
        見過證人丁○○，直至本院首次開調查庭才第一次見到證人丁○○云云；卻
        於本院九十年八月十五日調查時業已供稱：「當時我看到溫（鳳琴）的先生
        站在店的櫥窗旁，之後唐（仕禮）到法院附近打電話，我才有注意到溫小姐
        ，我有過去和溫（鳳琴）的先生聊天，我本來想要溫小姐的先生做證，但溫
        （鳳琴）說不甘他們的事，不要她先生做證」等語（詳見本院該日訊問筆錄
        ），足見被告甲○○於九十年三月九日發生衝突當日確有見到證人丁○○並
        與之交談，則其嗣於本院辯稱未曾見過證人丁○○云云，顯屬無稽，又其以
        之否定證人丁○○證詞之真實性，自不足採。
  （三）被告甲○○雖提出證人乙○○欲證明斯日係被告丙○○毆打伊，伊未毆打丙○○云云。經本院傳訊證人乙○○其證稱：伊當日陪甲○○至法院開庭，開
        完庭後先行走在被告二人前面約一百公尺處，忽聽到甲○○在後方高喊「搶
        劫，法德來做證」，才回頭看到丙○○拿著一支手機往地上丟，甲○○彎下
        腰去撿手機，丙○○趁機毆打甲○○二、三下，嗣伊就走了，甲○○高喊搶
        劫前，伊不清楚有聽到任何聲音云云。惟查，證人乙○○雖證稱當日被告甲○○高喊：「搶劫，法德來做證」云云，惟據被告甲○○供稱其係喊：「乙○○，搶劫」云云，對於該簡短數字，二人所述竟顯不相同。次查，被告二
        人互毆前有高聲叫爭執之情，為被告二人及證人丁○○所一致供述無訛（
        見偵卷第四頁、第六頁背面、本院九十年八月十五日訊問筆錄），證人乙○○竟證稱斯日僅聽聞甲○○喊搶劫云云，對於之前被告二人高聲叫爭執乙
        節竟證稱全然不知，顯難採信，其證詞是否實在，實值堪虞。參以，證人乙○○斯日係陪同被告甲○○前往開庭，二人應有交情，其既證稱親見被告丙○○毆打甲○○，且甲○○尚高喊其名云云，苟其果見上情，何以其僅在前
        方一百公尺處，竟未趨前了解情況，亦未返回探看甲○○受傷情形？縱上，
        均顯悖於常情。其證詞既有如上瑕疵，自難遽採。
  （四）被告丙○○雖辯稱：伊因被打，才拿裱框抵擋，伊是自然防云云，惟查，
        被告丙○○因遭毆打，拿裱框先行抵擋後，復持之往甲○○腹部方向回打，
        甲○○亦繼續毆打丙○○，丙○○復以裱框反擊回毆二次之情，已據證人丁○○證述如上，堪認被告丙○○於抵擋後，亦復基於傷害之犯意持裱框毆打
        甲○○之情至明，其所辯前揭犯行係正當防衛云云，自難堪採。
  （五）綜上，被告二人所辯，均核係卸責之詞，不足採信，本件事證明確，被告二
        人犯行堪以認定。
二、核被告甲○○、丙○○所為，均係犯刑法第二百七十七條第一項之傷害罪。爰審
    酌被告二人已因糾紛涉訟至本院開庭，竟仍枉顧法律秩序，於開完庭後在法院旁
    互毆、被告甲○○係先行出手毆打被告丙○○、被告丙○○受有左眼外傷結膜出
    血及顏面鈍挫傷，被告甲○○受有雙手前臂擦傷及皮下血腫（被告丙○○所受傷
    害明顯較重於被告甲○○）、及被告二人矢口否認犯行等一切情狀，分別量處如
    主文所示之刑，並均諭知易科罰金之折算標準。末查，被告丙○○所持毆打被告
    甲○○之裱框，係其社區所有而非其所有之事實，業據被告丙○○供明在卷，該
    裱框爰不另為沒收之諭知，附此敘明。
據上論斷，應依刑事訴訟法第二百九十九條第一項前段，刑法第二百七十七條第一項
、第四十一條第一項前段，罰金罰鍰提高標準條例第一條前段、第二條，判決如主文
。
本案經檢察官曾鳳鈴到庭執行職務。
中      華      民      國      九十      年      九      月    二十六  日
                                臺灣桃園地方法院刑事第六庭
                                      法  官   林曉芳
右正本證明與原本無異。
如不服本判決，應於判決送達後十日內向本院提出上訴狀（應附繕本），上訴於臺灣
高等法院。
                                      書記官   巫孟蓉
中      華      民      國      九十      年       十     月      一    日
附論罪科刑依據之法條：
刑法第二百七十七條
傷害人之身體或健康者，處三年以下有期徒刑，拘役或一千元以下罰金。
犯前項之罪，因而致人於死者，處無期徒或七年以上有期徒刑，致重傷者，處三年以
上、十年以下有期徒刑。


司法院資訊處製作；財團法人民間司法改革基金會備份。
